臺灣板橋地方法院刑事判決　　　　　　　　　　　　　九十一年度訴緝字第八六號
　　公　訴　人　臺灣板橋地方法院檢察署檢察官
　　被　　　告　甲○○　男　二.
　　選任辯護人　舒建中律師
右列被告因偽造文書案件，經檢察官提起公訴 (九十年度偵字第一六八０五號)，
本院判決如左：
    主  文
甲○○行使偽造私文書，足以生損害於公眾及他人，處有期徒刑拾月。
如附表文件所示偽造之「乙○○」署押玖枚、指印拾貳枚均沒收。
    事  實
一、甲○○於民國八十六年六月十三日間因違反麻醉藥品管理條例，經臺灣臺北地方
    法院判處有期徒刑五月確定，於八十四年二月二十二日執行完畢（未構成累犯）
    ；猶不知悔改，於九十年六月十二日凌晨一時十分許，在臺北縣新莊市○○路十
    五號皇朝汽車旅店內，因違反槍砲彈藥刀械管制條例為警查獲（由檢察官以九十
    年度偵字第一０三八三號提起公訴），詎甲○○竟企圖逃避查緝，為掩飾自己身
    分，於九十年六月十二日凌晨三時十五分許，在臺北縣警察局海山分局接受訊問
    時，同時在該局之訊問（調查）筆錄、扣押證明筆錄、逮捕通知書、刑案權利告
    知書、夜間偵訊同意書上各偽簽「乙○○」之署押及按捺指印，分別表示乙○○
    已收到逮捕通知、接受告知可行使之權利，並同意夜間訊問之意，旋又將逮捕通
    知書存根聯、刑案權利告知書、夜間偵訊同意書持以交回海山分局承辦警員，而
    行使各該偽造私文書，嗣又於九十年六月十二日十六時三十三分許，經警解送至
    臺灣板橋地方法院檢察署，在該署第一０一號偵查庭接受訊問時，猶冒用「乙○
    ○」名義應訊，接續在訊問筆錄上偽造「乙○○」之姓名署押一枚，足以生損害
    於乙○○及警察機關查緝犯罪、偵查機關、審判機關追訴犯罪之正確性。嗣臺北
    縣政府警察局海山分局將原緝獲之「乙○○」指紋送請內政部警政署刑事警察局
    比對，發現該指紋與甲○○役男指紋卡上所留指紋資料相符，始查知其真實身分
    。
二、案經臺灣板橋地方法院檢察署檢察官自動檢舉偵查起訴。
    理  由
一、右揭事實業據被告甲○○於本院審理中坦承不諱，並有如附表所示被告偽造署押
    之文件附卷可資佐證，且其於警訊中冒用「乙○○」之名所捺之指紋，經送請內
    政部警政署刑事警察局比對結果，該指紋確為被告所有，此亦有該局九十年九月
    六日刑紋字第一八六五０三號函存卷可參，是以本案事證明確，被告之犯行堪予
    認定。
二、被告甲○○於附表編號三、四、五所示之逮捕通知書、權利告知書、夜間偵訊同
    意書等文件，偽造乙○○署押並按捺指印後，再持交予臺北縣警察局海山分局警
    員，表示乙○○已收到逮捕通知、接受告知可行使之權利，並同意夜間訊問，具
    有一定用意之表明，被告在其上署押，自具有私文書之性質，核被告甲○○所為
    ，係犯刑法第二百十六條、第二百十條之行使偽造私文書罪。又被告偽造私文書
    之低度行為，均應為其行使偽造私文書之高度行為所吸收，僅論以行使偽造私文
    書罪。又被告甲○○先後在上開逮捕通知書、權利告知書、夜間偵訊同意書上，
    偽簽「乙○○」之署押及按捺指印多次，均屬基於一貫犯意之多次接續行為，應
    為接續犯而屬單純一罪。至其偽造乙○○署押及按捺指印等偽造署押之行為，為
    偽造上開私文書之階段行為，不另論罪。另被告於附表編號一、二、六所示之私
    文書上偽造乙○○署押、按捺指印之行為，因係承繼上開偽造私文書之偽造署押
    行為之一貫犯意接續所為，仍係侵害相同之單一法益，應包含於上開偽造署押單
    純一罪之內，而上開偽造私文書之偽造署押行為，既因屬偽造私文書之階段行為
    而不另論罪，其於附表編號一、二、六所示之文書上偽造署押之行為，因屬其接
    續行為，自亦不另論罪。爰審酌被告前曾有多次冒用他人名義應訊之情事（參見
    卷附之臺灣臺北地方法院檢察署八十六年度偵字第二一五八一號、臺灣板橋地方
    法院檢察署八十八年度偵字第一一九九六號），致使被冒名者遭受無妄追訴，其
    行為誠屬不該，及其犯罪之動機、目的、手段、犯罪後態度等一切情狀等一切情
    狀，量處如主文所示之刑，以資懲儆。
三、如附表所示偽造之署押及指印，均應依刑法第二百十九條之規定，併予宣告沒收
    。
據上論斷，應依刑事訴訟法第二百九十九條第一項前段，刑法第二百十條、第二百十
六條、第二百十九條，判決如主文。
本案經檢察官賴惠慈到庭執行職務
中      華      民      國    九十一    年     十一     月    二十九    日
                                      臺灣板橋地方法院刑事第六庭
                                          法  官  徐   蘭   萍
右正本證明與原本無異。
如不服本判決，應於判決送達後十日內，向本院提出上訴狀。
              書記官  莊   川   億
中      華      民      國    九十一    年     十一     月    二十九    日
附錄本案所犯法條全文
中華民國刑法第二百一十條
(偽造變造私文書罪)
偽造、變造私文書，足以生損害於公眾或他人者，處五年以下有期徒刑。
中華民國刑法第二百一十六條
(行使偽造變造或登載不實之文書罪)
行使第二百十條至第二百十五條之文書者，依偽造、變造文書或登載不實
事項或使登載不實事項之規定處斷。
附表：
┌──┬────────┬───────────┬──────┬────┐
│編號│行為時間（民國）│偽造署押之文件        │方        式│數    量│
├──┼────────┼───────────┼──────┼────┤
│一  │九十年六月十二日│臺北縣政府警察局海山分│偽造「乙○○│簽名三枚│
│    │三時十五分許    │局訊問筆錄            │」簽名及指印│指印七枚│
├──┼────────┼───────────┼──────┼────┤
│二  │九十年六月十二日│臺北縣政府警察局海山分│偽造「乙○○│簽名二枚│
│    │                │局扣押證明筆錄        │」簽名及指印│指印二枚│
├──┼────────┼───────────┼──────┼────┤
│三  │九十年六月十二日│臺北縣政府警察局海山分│偽造「乙○○│簽名一枚│
│    │三時十五分許    │局夜間訊問同意書      │」簽名及指印│指印一枚│
├──┼────────┼───────────┼──────┼────┤
│四  │九十年六月十二日│臺北縣政府警察局海山分│偽造「乙○○│簽名一枚│
│    │                │局逮捕通知書          │」簽名及指印│指印一枚│
├──┼────────┼───────────┼──────┼────┤
│五  │九十年六月十二日│臺北縣政府警察局海山分│偽造「乙○○│簽名一枚│
│    │三時十五分許│局訊問權利告知書      │」簽名及指印│指印一枚│
├──┼────────┼───────────┼──────┼────┤
│六  │九十年六月十二日│臺灣板橋地方法院檢察署│偽造「乙○○│簽名一枚│
│    │十六時三十三分許│偵訊筆錄              │」簽名      │        │
└──┴────────┴───────────┴──────┴────┘
